

# Luis Fernando Rengifo Ruiz

PROGRAMADOR FULL STACK

## CONTACTO



+57 3205951531



luisruiz462000@gamil.com



https://luis-fernando-rengifo-ruiz.netlify.app/

### **HABILIDADES**

- Liderazgo
- Comunicación asertiva
- Gestión de activos
- Resolución de problemas
- Elaboración de reportes
- Trabajo en equipo

# **EDUCACIÓN**

• Servicio Nacional de Aprendizaje (SENA)

Aprendiz en Programación de Software 2024 - Presente

• Inem José Celestino Mutis

Bachillerato 2018

## **ACERCA DE MÍ**

Desarrollador Full Stack con experiencia en tecnologías como HTML, CSS, JavaScript y React, entre otras. Recientemente, trabajé en Santos Blockchain, donde contribuí al desarrollo de una billetera digital. Soy proactivo y tengo una fuerte ética de trabajo. Tengo un gran interés por el aprendizaje continuo. Actualmente, estoy estudiando para ser Técnico en Programación de Software en el SENA. Estoy listo para contribuir a tu próximo proyecto con mis habilidades y entusiasmo.

### **EXPERIENCIA LABORAL**

#### FullStack

Santos Blockchain 2023-2024

Contribuí al desarrollo de Chimba Blockchain, una billetera digital, implementando nuevas funcionalidades, formularios avanzados, validaciones, vistas dinámicas y diseño responsivo. Aseguré una experiencia de usuario fluida y optimizada antes de la migración a Angular.

#### FullStack

Freelance 2022-2023

He trabajado como freelance, convirtiendo diseños detallados de landing pages y otros proyectos web en código funcional. Mi enfoque se centra en asegurar que cada proyecto no solo cumpla con los requisitos visuales, sino que también ofrezca una experiencia de usuario fluida y efectiva. Utilizo mis habilidades en desarrollo web para crear interfaces intuitivas y optimizadas que satisfacen las necesidades específicas de mis clientes.